【裁判字號】    99,撤緩,72
【裁判日期】    990531
【裁判案由】    撤銷緩刑
【裁判全文】
臺灣士林地方法院刑事裁定              99年度撤緩字第72號
聲  請  人  臺灣士林地方法院檢察署檢察官
受  刑  人  甲○○
上列聲請人因受刑人即被告犯詐欺案件（本院98年度審簡字第43
2 號），聲請撤銷緩刑之宣告（99年度執聲字第452 號、99年度
執字第1703號），本院裁定如下：
    主  文
聲請駁回。
    理  由
一、聲請意旨略以：受刑人甲○○因犯詐欺案件，經本院於民國
    98年7 月31日以98年度審簡字第432 號（偵查案號：臺灣士
    林地方法院檢察署98年度偵字第2463號）判決處拘役50日，
    如易科罰金，以新臺幣（下同）1,000 元折算1 日，緩刑2
    年，於98年8 月29日確定在案。乃於緩刑期內即98年12月6
    日更犯公共危險案件，經臺灣士林地方法院檢察署以99年度
    偵字第282 、1875號案提起公訴後，被告於準備程序中自白
    犯罪，經本院改依簡易程序審理，並於99年3 月26日以99年
    度審交簡字第62號判決處拘役55日，如易科罰金，以新臺幣
    1,000 元折算1 日，於99年4 月2 日確定。足認原宣告之緩
    刑難收其預期效果，爰依刑法第75條之1 第1 項第2 款及刑
    事訴訟法第476 條規定，聲請撤銷緩刑等語。
二、按緩刑之宣告應撤銷者，由受刑人所在地或其最後住所地之
    地方法院檢察官聲請該法院裁定之，刑事訴訟法第476 條定
    有明文。次按緩刑期內因故意犯他罪，而在緩刑期內受6 月
    以下有期徒刑、拘役或罰金之宣告確定者，足認原宣告之緩
    刑難收其預期效果，而有執行刑罰之必要者，得撤銷其宣告
    ；撤銷之聲請，於判決確定後6月以內為之；於98年5月19日
    刑法修正施行前，受緩刑之宣告，98年5 月19日修正施行後
    ，仍在緩刑期內者，適用98年5 月19日修正施行之刑法第75
    條及第75條之1 規定，刑法第75條之1 第1 項第2 款、第2
    項、第75條第2 項及刑法施行法第6 條之1 第2 項亦分別有
    明文規定。惟被告受緩刑宣告後，如欲撤銷其緩刑宣告，除
    需被告合於刑法第75條之1 第1 項所規定之4 款法定事由外
    ，尚須以「足認原宣告之緩刑難收其預期效果，而有執行刑
    罰之必要者」，法院始「得」依職權裁量撤銷之；法院於上
    揭「得」撤銷緩刑之情形，法官應依職權本於合目的性之裁
    量，妥適審酌被告所犯前後數罪間，關於法益侵害之性質、
    再犯之原因、違反法規範之情節是否重大、被告主觀犯意所
    顯現之惡性及其反社會性等情，是否已使前案原為促使惡性
    輕微之被告或偶發犯、初犯改過自新而宣告之緩刑，已難收
    其預期之效果，而確有執行刑罰之必要，此與刑法第75條第
    1 項所定2 款要件有一具備，即毋庸再行審酌其他情狀，應
    逕予撤銷緩刑之情形不同，先予敘明。
三、查本件受刑人甲○○之住所地為臺北縣汐止市○○路224 巷
    3 弄18號2 樓，有法務部戶役政連結作業系統所示其戶籍資
    料1 紙在卷可稽，揆諸上開規定，本院就本案應有管轄權。
    又受刑人甲○○於98年1 月初某日，將其申辦之上海商業儲
    蓄銀行汐止分行（下稱上海銀行）帳號：00000000000000號
    帳戶提款卡交付並告知提款卡密碼予某真實年籍姓名不詳之
    詐欺集團成員使用，幫助他人犯刑法第339 條第1 項之詐欺
    取財罪，經本院以98年度審簡字第432 號刑事簡易判決判處
    拘役50日，如易科罰金，以新臺幣1,000 元折算1 日，緩刑
    2 年，於98年8 月29日確定。受刑人雖於緩刑期內之98年12
    月6 日，另於飲酒後已達不能安全駕駛動力交通工具之程度
    ，竟騎乘車號BQC-363 號重型機車，沿臺北縣汐止市○ 段往
    基隆市方向行駛，理應注意機車行進中應注意車錢狀況竟疏
    於注意，不慎追撞前方機車，犯刑法第183 條之3 之公共危
    險罪，而經本院於99年3 月26日以99年度審交簡字第62號簡
    易判決判處拘役55日，如易科罰金，以新臺幣1,000 元折算
    1 日，有上開案件之判決書正本及臺灣高等法院被告前案紀
    錄表在卷可稽，是本件受刑人顯係於緩刑內因故意犯他罪，
    而在緩刑期內受得易科罰金之有期徒刑之宣告確定。本院衡
    諸受刑人先後所犯二案，其中犯罪型態、原因及社會危害程
    度殊異，足見受刑人後案之犯罪情節尚非重大，不能遽認其
    前案緩刑之宣告難收預期效果而有執行刑罰之必要。此外，
    復查無其他證據足認受刑人於前案緩刑宣告後另有顯著反社
    會性或主觀惡性展現，原宣告之緩刑有難收其預期效果而有
    執行刑罰之必要，參照上開說明，自不足為不利受刑人之認
    定。從而，本件聲請尚有未洽，應予駁回。
四、綜上，聲請人依據刑事訴訟法第476 條、刑法第75條之1 第
    1 項第1 款聲請撤銷受刑人前案緩刑之宣告固非無據，惟經
    本院審酌前開各情，尚不足認受刑人原宣告之緩刑難收其預
    期效果，而有執行刑罰之必要，復依卷內現存資料亦無其他
    足認受刑人前案緩刑宣告難收預期效果之積極事證可供審酌
    ，是認本件聲請，於法尚有未洽，應予駁回。
據上論斷，應依刑事訴訟法第220 條之規定，裁定如主文。
中    華    民    國    99    年    5     月    31    日
                  刑事第六庭  法  官  梁哲瑋
以上正本證明與原本無異。
如不服本裁定應於送達後5日內向本院提出抗告狀。
                              書記官  白孝慈
中    華    民    國    99    年    6     月    11    日

司法院資訊處製作；財團法人民間司法改革基金會備份。
